臺灣士林地方法院民事裁定　　　　　 100年度司財管字第29號
聲　請　人　李鴻達
上列聲請人聲請選任被繼承人李麗玲遺產管理人事件，本院裁定
如下：
    主  文
選任李基田（男、民國○○年○○月○ 日生、身分證統一編號：Ｚ000
000000號）為被繼承人李麗玲之遺產管理人。
准對被繼承人李麗玲（女、民國○○年○○月○○日生、身分證統一編
號：Ｚ000000000號，生前住臺北市○○區○○路1 段203 巷7 號
3 樓之1 ，於民國100 年1 月25日死亡）之大陸地區以外之繼承
人為承認繼承之公示催告。
被繼承人李麗玲之大陸地區以外之繼承人，應自前項公示催告最
後登載新聞紙之日起壹年貳月內承認繼承。上述期限屆滿，無繼
承人承認繼承時，被繼承人李麗玲之遺產，於清償債權並交付遺
贈物後，如有剩餘即歸屬國庫。
聲請程序費用由被繼承人李麗玲遺產負擔。
    理  由
一、按繼承開始時，繼承人有無不明，而無親屬會議或親屬會議
    未於1 個月內選定遺產管理人者，利害關係人得聲請法院選
    任遺產管理人，並由法院依公示催告程序，定6 個月以上之
    期限，公告繼承人，命其於期限內承認繼承，民法第1177
    條、第1178條第1 項、第2 項規定甚明。
二、本件聲請意旨略以：被繼承人李麗玲於民國100 年1 月25日
    死亡，其無配偶、子女、兄弟姊妹，母李富美、外祖父母李
    炳、李張鸞皆已死亡，查無繼承人承認繼承，又聲請人與被
    繼承人之外祖父李炳共有座落臺南市○○區○○段180 地號
    土地，前經聲請人起訴請求判決分割共有物，而李炳已於72
    年12月17死亡，其繼承人之一李麗玲亦已死亡，是聲請人具
    有法律上之利害關係，爰依法聲請選任被繼承人李麗玲遺產
    管理人等語，並提出繼承系統表、除戶謄本、不動產登記謄
    本、臺灣臺南地方法院民事判決書等件為證。
三、經查，本件聲請人主張被繼承人李麗玲已於100 年1 月25日
    死亡，其無法定各順位之繼承人，已據聲請人提出繼承系統
    表、除戶戶籍謄本等件為證。而聲請人主張其為被繼承人李
    麗玲繼承土地之共有人，已據聲請人提出不動產登記謄本為
    證，堪認為真正，聲請人自屬法律上之利害關係人，其聲請
    選任被繼承人李麗玲遺產管理人，即屬有據。本院審酌李基
    田為被繼承人李麗玲之舅舅，被繼承人生前與其同住一處，
    故其對於被繼承人之財產狀況應較他人清楚，且其為高中畢
    業，在中油上班，具有相當之智識能力，應能勝任遺產管理
    人之職務，況李基田亦到庭陳明其願意擔任被繼承人李麗玲
    之遺產管理人等語無訛（見本院100 年5 月24日非訟事件筆
    錄），故認本件選任李基田為被繼承人李麗玲之遺產管理人
    為適當，並依法為承認繼承之公示催告。
四、依非訟事件法第157 條裁定如主文。
五、如不服本裁定，應於裁定送達後10日內，以書狀向本院提出
    抗告狀，並繳納抗告費新臺幣1,000 元。
中    華    民    國   100    年    6     月    7     日
                  家事庭司法事務官  王政揚